臺灣士林地方法院小額民事判決
111年度士小字第420號
原      告  佳昂晴海社區管理委員會


法定代理人  宋品慧
訴訟代理人  譚志浩
被      告  趙衛青


上列當事人間請求給付管理費事件，本院於民國111年3月7日言
詞辯論終結，判決如下：
    主  文
被告應給付原告新臺幣參萬零伍佰玖拾壹元，及自民國一一一年
二月八日起至清償日止，按週年利率百分之十計算之利息。
訴訟費用新臺幣壹仟元由被告負擔。
本判決得假執行。
    理由要領
一、原告主張：被告為門牌號碼新北市淡水區新市○路0段000巷00號6樓房屋（44.98坪，下稱系爭房屋）之所有權人，每月應繳管理費新臺幣（下同）3,399元（其中坪數管理費2,699元、汽車位600元、機車位100元），惟被告自民國110年4月起至同年12月止計9期共3萬0,591元未繳，屢催無果，乃依公寓大廈管理條例及社區規約之規定，提起本件訴訟等語，並聲明求為判決被告應給付原告3萬0,591元，及自起訴狀繕本送達翌日起至清償日止，按週年利率10％計算之利息。　
二、被告則以：管委會開會程序不合法，合法的被告會付，社區
    決定管理費的程序不合法，從第四次107年10月區權會開會
    開始才是合法，每坪60元，在此之前以每坪60元計算是不合
    法。因104年開會程序不合法，沒有決定每坪60元的決議，
    原告自104年至107年不合法的收取，有溢收，管委會要算出
    來多收的金額是多少，然後來折抵等語，資為抗辯。
三、本院得心證之理由
(一)按公寓大廈應設置公共基金，其來源如下：一、起造人就公
    寓大廈領得使用執照一年內之管理維護事項，應按工程造價
    一定比例或金額提列。二、區分所有權人依區分所有權人會
    議決議繳納。三、本基金之孳息。四、其他收入。區分所有
    權人或住戶積欠應繳納之公共基金或應分擔或其他應負擔之
    費用已逾二期或達相當金額，經定相當期間催告仍不給付者
    ，管理負責人或管理委員會得訴請法院命其給付應繳之金額
    及遲延利息。公寓大廈管理條例第18條第1項、第21條分別
    定有明文。又依佳昂晴海社區規約第10條第1項第2款、第5
    項規定：管理費收費標準為60元/每坪。區分所有權人若在
    規定之期日前未繳納應繳金額時得公告未繳名單，管理委員
    會得訴請法院命其給付應繳之金額及另外收取遲延利息，以
    未繳金額之年息10％計算。
(二)經查，原告主張被告為系爭房屋之所有權人，積欠自110年4
    月起至同年12月止計9期共3萬0,591元未繳之事實，業據提
    出與所述相符之新北市淡水區公所函文、社區規約、管理經
    費收支細則、存證信函、回執、繳費通知、收繳明細等件為
    證，為被告所不爭執，堪信為真。是原告主張被告應給付3
    萬0,591元及自起訴狀繕本送達翌日起至清償日止按週年利
    率10％計算之遲延利息，依上開規定，自屬有據。
(三)至被告雖抗辯管委會開會程序不合法、決定管理費的程序不
    合法云云，惟其所指為107年前所收取之管理費，與本件原
    告請求者為110年4月至12月止之管理費，並不相同。被告就
    此雖欲以107年溢收管理費相抵銷，但未陳明其數額為何，
    更未具體陳述所謂開會程序之不合法所指為何。是被告此部
    分所辯，尚無可採。
四、從而，原告依上開法律關係，訴請被告給付3萬0,591元，及
    自起訴狀繕本寄存送達生效之翌日即111年2月8日（見本院
    卷第55頁）起至清償日止，按週年利率10％計算之利息，為
    有理由，應予准許。
五、本件係就民事訴訟法第436條之8第1項適用小額程序所為被
    告敗訴之判決，依同法第436條之20之規定，應依職權宣告
    假執行，並依職權確定訴訟費用額為1,000元（第一審裁判
    費），應由被告負擔。
中　　華　　民　　國　　111 　年　　3 　　月　　21　　日
                  士林簡易庭  法  官  楊峻宇
以上為正本係照原本作成。
如不服本判決，應於送達後20日內，向本院提出上訴狀並應記載
上訴理由，表明關於原判決所違背之法令及其具體內容與依訴訟
資料可認為原判決有違背法令之具體事實，如於本判決宣示後送
達前提起上訴者，應於判決送達後20日內補提上訴理由書（須附
繕本）。
中　　華　　民　　國　　111 　年　　3 　　月　　21　　日
                              書記官  蘇彥宇